臺灣宜蘭地方法院刑事判決　　　　　　 100年度交訴字第26號
公　訴　人　臺灣宜蘭地方法院檢察署檢察官
被　　　告　李小瓊
上列被告因公共危險案件，經檢察官提起公訴（100年度偵字第8
37號），本院判決如下：
    主  文
李小瓊犯肇事致人傷害而逃逸罪，處有期徒刑陸月，如易科罰金
，以新臺幣壹仟元折算壹日。緩刑貳年。
    犯 罪 事 實
一、李小瓊於民國100年1月2日晚間9時35分許，駕駛車牌號碼U2
    -2275號自用小客車，沿宜蘭縣羅東鎮○○路○段由東往西方
    向行駛，行經宜蘭縣羅東鎮○○路○段210號前時，不慎撞及
    同向在右前方行走之行人盧姿穎右腳踝，致盧姿穎受有右腳
    踝挫傷之傷害（過失傷害業經檢察官為不起訴處分）。詎李
    小瓊明知其已駕車肇事致人受傷，竟不思留於現場處理，且
    並未下車察看，基於肇事逃逸之犯意，駕駛上開自用小客車
    順向逃逸。嗣經盧姿穎報警處理，並將肇事車輛之車牌號碼
    告知警方而循線查獲。
二、案經盧姿穎訴由宜蘭縣政府警察局羅東分局報請臺灣宜蘭地
    方法院檢察署檢察官偵查起訴。
    理  由
一、按被告以外之人於審判外之言詞或書面陳述，除法律有規定
    者外，不得作為證據。又被告以外之人於審判外之陳述，雖
    不符合同法第159條之1至第159條之4之規定，但經當事人於
    審判程序同意作為證據，法院審酌該言詞陳述或書面陳述作
    成之情況，認為適當者，亦得為證據，刑事訴訟法第159條
    第1項及第159條之5第1項定有明文。本院以下所採用被告李
    小瓊以外之人於審判外之言詞陳述，當事人於本院準備程序
    及審判期日中均表示同意做為審理資料，本院審酌上開證據
    資料製作時之情況，尚無違法不當之瑕疵，亦認為以之作為
    證據應屬適當，依刑事訴訟法第159條之5規定，認前揭證據
    資料均有證據能力，合先敘明。
二、訊據被告矢口否認上開犯行，辯稱：被告不知撞及告訴人盧
    姿穎，係聽到路邊水溝蓋的聲音，就停下來，以為是撞到水
    溝蓋。當時告訴人靠近被告之車輛，被告才問告訴人有沒有
    怎麼樣，孰知告訴人稱「白痴喔，不會下來看」，被告見告
    訴人站得好好的，即駕車離開云云。然查，上開犯罪事實，
    業據證人即告訴人盧姿穎於警詢及偵查中、現場目擊證人楊
    士弘於警詢時均證述明確，復有道路交通事故調查表（一）
    、（一）、道路交通事故現場圖、現場照片5幀、告訴人診
    斷證明書1紙在卷可查。
三、被告雖以上詞置辯，證人即當日乘坐被告車輛之王春美於本
    院審理時固亦證稱：當日伊認為被告沒有撞到人，但被告有
    將車窗搖下詢問告訴人，告訴人罵：「白痴」，被告停一下
    才將車開走云云。惟查，被告既知停車並搖下車窗詢問告訴
    人有無異狀，自堪認被告知有撞及告訴人之事實。又被告自
    承告訴人對被告答以：「白痴喔，不會下來看」，顯係表示
    遭到撞擊而心生不悅之意。乃被告竟不予置理，逕自駕車駛
    離，足見被告確有肇事逃逸之犯意。被告及證人王春美陳稱
    被告不知撞擊告訴人云云，係卸責及迴護之詞，不足採信。
    事證明確，被告犯行應堪認定。
四、核被告所為，係犯刑法第185條之4之肇事逃逸罪。爰審酌被
    告一時任性，肇事逃逸，其生活狀況、智識程度非低、惟本
    件事故對告訴人所生之損害尚輕，被告亦與告訴人達成和解
    並給付賠償，犯後態度尚稱良好等一切情狀，量處如主文所
    示之刑，並諭知易科罰金之折算標準。又被告前未曾受有期
    徒刑以上刑之宣告，有臺灣高等法院被告前案紀錄表在卷可
    憑，素行尚稱良好，茲因一時失慮而罹刑典，經此偵審程序
    應已知警惕，而無再犯之虞，本院審酌上情，認對被告所宣
    告之刑以暫不執行為適當，爰併予宣告緩刑2年，以勵自新
    。
據上論斷，應依刑事訴訟法第299條第1項前段，刑法第185條之4
、第41條第1項前段、第74條第1項第1款，判決如主文。
本案經檢察官簡志祥到庭執行職務
中    華    民    國   100    年    9     月    27    日
                  刑事第四庭  審判長法  官  黃永勝
                                    法  官  鄭貽馨
                                    法  官  謝佩玲
以上正本證明與原本無異。
如不服本判決應於收受送達後十日內向本院提出上訴書狀，並應
敘述具體理由；其未敘述上述理由者，應於上訴期間屆滿後二十
日內向本院補提理由書(均須按他造當事人之人數附繕本)「切勿
逕送上級法院」。
                                    書記官  李玉雲
中    華    民    國   100    年    9     月    27    日
附錄本案論罪科刑法條全文：
中華民國刑法第185條之4
駕駛動力交通工具肇事，致人死傷而逃逸者，處6月以上5年以下
有期徒刑。